【裁判字號】    95,交聲,942
【裁判日期】    951229
【裁判案由】    違反道路交通管理處罰條例聲明異議
【裁判全文】
臺灣臺北地方法院交通事件裁定         95年度交聲字第942號
異  議  人
即受處分人  甲○○
上列受處分人因違反道路交通管理處罰條例案件，對於臺北市交
通事件裁決所民國95年9月25日所為之處分（原處分案號：北市
裁三字第裁22-1AB241300號），聲明異議，本院裁定如下：
  主  文
異議駁回。
  理  由
一、按汽車臨時停車時，在橋樑、隧道、圓環、障礙物對面、鐵
    路平交道、人行道、行人穿越道、快車道等處，不得臨時停
    車；又汽車停車時，在禁止臨時停車處所不得停車，道路交
    通安全規則第一百十一條第一項第一款、第一百十二條第一
    項第一款分別定有明文。次按汽車駕駛人停車時，有在禁止
    臨時停車處所停車之情形者，處新臺幣（下同）六百元以上
    一千二百元以下罰鍰，道路交通管理處罰條例第五十六條第
    一項第一款亦明定之。
二、本件異議人即受處分人甲○○所有車牌號碼四七三六─ＤＬ
    號自用小客車於民國九十五年八月十四日上午十時三十九分
    許，在臺北市○○○路○段一百六十巷二十二號路口行人穿
    越道上違規停車，經臺北市停車管理處交通助理員張秋安以
    拍照方式採證逕行舉發。嗣將舉發通知單送達於受處分人，
    受處分人於應到案日期前向原處分機關提出申訴，原處分機
    關函請舉發單位調查結果，仍認受處分人有上開違規行為，
    遂以受處分人有違反道路交通管理處罰條例第五十六條第一
    項第一款，以及違反道路交通管理事件統一裁罰基準表等規
    定，裁處受處分人罰鍰九百元。
三、聲明異議意旨略以：上開車輛停放之位置並非在人行穿越道
    或紅線上，足認主管機關並未將該路段視為禁止停車路段。
    縱該地不適合停車，亦屬主管機關事後重新檢討該路段標線
    是否設置不當問題，尚不得逕予裁罰等語。
四、經查：
（一）受處分人所有之車牌號碼四七三六─ＤＬ號自用小客車，
      確曾於九十五年八月十四日上午十時三十九分許停放在上
      開地點等情，為受處分人所不爭執，並有舉發照片一張附
      卷可稽，是此部分之事實，堪以認定。
（二）觀諸卷附舉發照片所示，受處分人之車輛停放於交岔路口
      外，顯已阻礙行人通行行人穿越道及車輛通行轉彎。雖依
      受處分人提出之照片所示，車輛停放處地面無斑馬紋標線
      ，惟顯可辨認係因補路，導致該行人穿越道末瑞未延至路
      緣，並非未予劃設。並參酌行人穿越路口時，必須到達路
      口路緣始能安全通過等情，堪認該處仍屬行人穿越道。從
      而本件事證明確，受處分人所有之上開自用小客車確有前
      揭違規行為堪以認定。
五、綜上所述，受處分人確有於前揭時間，將其所有之上開自用
    小客車，停放於禁止臨時停車處所之違規行為，自屬違反道
    路交通管理處罰條例第五十六條第一項第一款之規定，而受
    處分人於舉發通知單上所載應到案日期前向原處分機關提出
    申訴，是原處分機關依道路交通管理處罰條例第五十六條第
    一項第一款，以及違反道路交通管理事件統一裁罰基準表等
    規定，裁處受處分人罰鍰九百元，經核並無違誤。本件受處
    分人猶執前詞，指摘原處分不當，係無理由，應予駁回。
據上論斷，應依道路交通案件處理辦法第十九條，裁定如主文。
中    華    民    國    95    年    12    月    29    日
                  交通法庭法  官 胡宗淦
以上正本證明與原本無異。
如不服本裁定，應於送達後5日內，向本院提出抗告狀。
                          書記官 張耀鴻
中    華    民    國    96    年    1     月    2     日


司法院資訊處製作；財團法人民間司法改革基金會備份。
